# 关于公司投资设立合伙制股权投资基金

提问人：aping06 时间：2017-06-23 11:28:43
小弟刚接手一家新设有限合伙制基金公司B的账，该基金中心主要业务为对外股权投资，以下几个问题请教一下各位大神： 1 、母公司A投资设立该投资基金公司时占比20%多，明面上为有限合伙人，事务执行人为另一家，但实际经营管理都是我们，母公司是否按长投权益法核算？ 2 、本基金公司B刚发生一笔对外股权投资，协议约定 3 年退出，股权占比不到10%，无市场公开报价，不构成重大影响，请问基金公司B要把该笔投资放到可供出售金融资产科目核算吗，后续计量要如何处理（报告期需要根据投资的公司的损益变动进行调整吗，还是就不用动了，以及后续的分红要如何处理） 2 、关于有限合伙制的所得税，财政部、国家税务总局《关于印发〈关于个人独资企业和合伙企业投资者征收个人所得税的规定〉的通知》（财税[2000]91号）规定，合伙企业以每一个合伙人为纳税义务人。合伙企业的合伙者按照合伙企业的全部生产经营所得和合伙协议约定的分配比例确定应纳税所得额，合伙协议没有约定分配比例的，以全部生产经营所得和合伙人数量平均计算每个投资者的应纳税所得额；其中，生产经营所得，包括企业分配给投资者个人的所得和企业当年留存的所得（利润）。这个意思是说报告期，就算基金公司B没有分红，母公司A也得按照B当年的收益确认应纳税所得额吗？ 3 、我查了一下合伙企业和有限制企业的会计核算差别挺大的，请问合伙企业有相关的会计制度吗？

回答人：chenyiwei
1 、母公司如果对该基金具有控制权的（例如是唯一的劣后级LP），则其出资应作为“其他非流动资产”（或长期股权投资）按成本法核算。 2 、一般是作为可供出售金融资产。如果不能持续取得公允价值的，可按成本进行后续计量，在对方宣告分红时确认投资收益。 3 、是。 4 、没有专门的合伙企业会计制度，但其与公司的差异主要是在权益类方面，一般需为每个合伙人分别设置一个资本账户和一个留存收益账户，年末不论是否实际分配，均应将合伙企业的盈亏按合伙协议约定的利润分配原则分解到每一个合伙人，计入其留存收益账户。

提问人：aping06 时间：2017-06-24 11:20:10
谢谢陈老师！ 对于您说的权益类科目我查了一下，有一种说法是这样的： 权益类设置以下科目： 1 、“合伙人资本”账户：除了核算各合伙人的原始投资额、追加投资额及减少投资额外。还要核算合伙企业因对外投资和生产经营而形成的净收益的增加或净损失的减少。“合伙人资本”账户按不同合伙人分设明细账。 2 、“合伙人提款"账户：合伙人参加净收益分配提款或视为合伙人工资的提款均记入“合伙人提款”账户，该账户可使我们了解各合伙人在一定期间的提款情况，期末将其余额结转至“合伙人资本”账户，合伙人提款最终体现为合伙人资本的减少。“合伙人提款”账户按不同合伙人分设明细账。其借方核算合伙人提款的金额，贷方核算期末结转至“合伙人资本”账户的金额。 3 、 “合伙人损益"账户：该账户相当于公司制企业的“本年利润”账户，期末汇总核算合伙企业的收入和费用，并将“合伙人损益”账户的净收入或净损失按合伙协议的规定再转入各合伙人的“合伙人资本”账户。 如果按照以上方法设置权益类科目（除权益类科目外其他与公司制一致），期末损益类科目和合伙人提款全部转入“合伙人资本”，那请问期末报表要如何列报，权益类唯一科目“合伙人资本”在“实收资本”中列报吗？ 或者应该如您说的分别设置一个资本账户和一个留存收益账户，资本账户用于核算合伙人投资额变动，留存收益账户用于年末分配损益，如果要这样设置的话麻烦您能不能指点一下具体需要设置什么样的科目名称，以及如果需要在普通报表中列报的话应该如何列报。
再次感谢您的回复！！！

回答人：chenyiwei
科目名称没有统一规定，可以自行调整；报表列报建议对权益类部分进行重新调整，按照合伙人资本和留存收益两个项目列报。如果合伙人人数较少或者合伙人有要求的，可以在报表中直接列出归属每个合伙人的权益损益份额。

提问人：aping06 时间：2017-07-05 17:08:39
请问陈老师，瑞华研究汇编3-2-87（作为唯一 LP 对有限合伙企业控制权的判断）中提到： 如果认为上市公司能够控制该基金，则应将该基金及其所控制的被投资企业纳入上市公 司的合并报表范围。 因为本公司（唯一劣后LP）出资额占比仅有20%，GP占比4%，信托（优先LP，享受固定收益）占比76%，请问本公司需要将该基金纳入合并报表范围吗？

回答人：chenyiwei
要。在合并报表层面，其余 80 ％权益均列作负债，归属于GP的管理费列作管理费用，归属于GP和优先级LP的收益确认为财务费用——利息支出。

提问人：ladq 时间：2017-07-06 15:07:42
合伙人损益相当于留存收益账户，不转入合伙人资本账户行吗？陈老师

回答人：chenyiwei
目前没有明确规定，但倾向于要分配到每个合伙人的帐户，这也是税务处理（不论是合伙企业层面还是各合伙人层面）所必需的。

提问人：liuxizhongpeter 时间：2017-07-06 15:28:59
证券投资基金有专门的企业会计核算制度，是否可以参考那个？

回答人：chenyiwei
证券投资基金的设立目的和组织形式都与私募基金性质的合伙企业不同，除了金融资产、负债的核算可能可以参考以外，权益部分的核算是不能简单照搬的。

提问人：呼叫帮助 时间：2017-11-11 11:31:34
陈版，在税务上对于合伙企业与有限公司主要是所得税有差异外（个人所得税和所得税存在差异），其他税收我考虑下没有什么差异，是这样吗？

回答人：chenyiwei
个人理解应该是，建议和税务专业人士咨询确认。